【裁判字號】    97,易,56
【裁判日期】    970121
【裁判案由】    傷害
【裁判全文】
臺灣基隆地方法院刑事判決        97年度易字第56號
公  訴  人  臺灣基隆地方法院檢察署檢察官
被      告  乙○○
上列被告因傷害案件，經檢察官聲請簡易處刑（96年度偵字第
5803號），本院認為本件有刑事訴訟法第451條之1第4項但書之
情形，適用通常程序判決如下：
    主  文
本件公訴不受理。
    理  由
一、本件傷害之聲請意旨詳如聲請簡易判決處刑書所載（如附件
    ）。又本件應為不受理判決之諭知，乃依刑事訴訟法第 452
    條之規定，改依通常程序審判，合先敘明。
二、按告訴乃論之罪，告訴人於第一審辯論終結前得撤回其告訴
    ，又告訴經撤回者，應諭知不受理之判決，刑事訴訟法第23
    8條第1項、第303條第3款定有明文。
三、查本件告訴人甲○○告訴被告乙○○傷害案件，聲請簡易判
    決處刑書認係觸犯刑法第277條第1項之罪，依同法第287 條
    前段之規定，須告訴乃論。茲據告訴人具狀撤回告訴，有撤
    回告訴狀在卷可稽，依照首開說明，本件爰不經言詞辯論，
    逕為諭知不受理之判決。
四、據上論斷，應依刑事訴訟法452條、第303條第3款、第307條
    ，判決如主文。
中    華    民    國    97    年    1    月    21    日
                  刑事第四庭審判長法  官  齊  潔
                                  法  官  王慧惠
                                  法  官  何怡穎
以上正本證明與原本無異。
對於本件判決如有不服，應於收受送達後10日內，向本院提出上
訴書狀，上訴於臺灣高等法院，並按他造當事人之人數附具繕本
。
中    華    民    國    97    年    1    月    21    日
                                  書記官  鄭梅君
附件：
臺灣基隆地方法院檢察署檢察官聲請簡易判決處刑書
                                      96年度偵字第5803號
    被      告  乙○○  女  27歲（民國○○年○○月○日生）
                        住基隆市○○區○○路128號8樓
                        國民身分證統一編號：Ｚ000000000號
上列被告因傷害案件，業經偵查終結，認為宜聲請以簡易判決處
刑，茲將犯罪事實及證據並所犯法條分敘如下：
      犯罪事實
一、乙○○於民國96年10月28日凌晨1時30分許，在基隆市○○
    路35號3樓BOSS卡拉OK店，欲找平宗民索討債務，但因未遇
    平宗民，乃遷怒到店裡服務生即平宗民之乾妹甲○○，基於
    傷害人身體之犯意，用手抓甲○○的頭髮，並用店裡酒杯（
    玻璃製）砸甲○○頭部，及用手毆打，使其受有後側頭皮撕
    裂傷2.5公分X0.4公分、左肩後側挫傷約5公分X5公分等傷害
    。案經甲○○訴由基隆市警察局第一分局報請偵辦。
二、證據：
(1)、被告乙○○於警詢及偵查中之自白。
(2)、證人甲○○於警詢及偵查之指證。
(3)、證人紀雅雯於警詢之證詞。
(4)、行政院衛生署基隆醫院驗傷診斷書1紙。
(5)、證人甲○○雖於偵查中指述：另有二名男子在被告動手毆打
    伊時，一名男子用手抱住伊的腰，另一名男子則坐在椅子上
    反手將伊身體擋住云云，然而，對此為被告否認，辯稱：當
    時伊的一位朋友都是在擋伊，並沒有攻擊甲○○，另外，一
    位則從頭到尾坐著沒有動等語，又參諸證人紀雅雯於警詢中
    亦未提及有另外二位男子在旁攻擊甲○○，故證人甲○○上
    開所述，尚乏實據，故不予認定，併予敘明。被告之犯嫌，
    堪予認定。
三、法條：
    核被告所為，係犯刑法第277條第1項之傷害罪嫌。
四、依刑事訴訟法第451條第1項聲請逕以簡易判決處刑。
    此    致
臺灣基隆地方法院基隆簡易庭
中    華    民    國    96    年    11    月    29    日
                          檢  察  官  李豫雙
本件正本經證明與原本無異
中    華    民    國    96    年    12    月    4     日
                          書  記  官  陳威志
附錄本案所犯法條：
刑法第277條第1項：
傷害人之身體或健康者，處3年以下有期徒刑、拘役或1千元以下
罰金。
附記事項：
本件係依刑事訴訟法簡易程序辦理，法院簡易庭得不傳喚被告、
輔佐人、告訴人、告發人等出庭即以簡易判決處刑；被告、被害
人、告訴人等對告訴乃論案件如已達成民事和解而要撤回告訴或
對非告訴乃論案件認有受傳喚到庭陳述意見之必要時，請即另以
書狀向簡易法庭陳述或請求傳訊。


司法院資訊處製作；財團法人民間司法改革基金會備份。
